Config:
  hfst:
    Gen: ../../../src/generator-gt-norm.hfst
    Morph: ../../../src/analyser-gt-norm.hfst
  +ero+:
    Gen: ../../../src/generator-gt-norm.+fst
    Morph: ../../../src/analyser-gt-norm.+fst
    App: lookup

Tests
  
  Verb - ini - ok : # -m transitive inanimate verb, see AEW NA1
     PN/sik+PN/ok+ini+VTI+Sbj+4Sg+0PlO: siikokiinis
     PV/omoht+PN/iss+ini+VTI+Ind+3Sg+1SgO: nómohtsissíniooka
     PV/iik+PV/ááhk+ini+VTI+Ind+3Sg+0SgO: ikahksínima
     PV/káta'+ini+VTI+Ind+3Sg+0SgO: katai'nímma
     Dur+PV/ama+ini+VTI+Ind+21Pl+0SgO: kitáámaini'pa
     PV/iik+ini+VTI+Ind+3Sg+0SgO: iiksiinima
     Fut+ini+VTI+Ind+3Sg+0SgO: áaksinima
     PV/iik+Dur+PN/pok+ini+VTI+Der/Bnf+VTA+Ind+Unspec+3SgO: iikáápoksiinimaawa
     Neg+PV/oohk+PN/isttsi+PN/o'k+PN/mii+ini+VTI+Ind+1Sg+0SgO: nimáátohkisttso'kinihpa
     Fut+PV/á'+PV/it+ini+VTI+Ind+Unspec+3SgO: áakai'tsinimaawa
